# 商誉减值与长期股权投资问题

提问人：willadi 时间：2020-02-08 11:33:44
陈版主，您好！
母公司在合并报表层面计提商誉减值准备，个别报表层面的长期股权投资是否需要计提减值准备？
陈版主在论坛中曾经回复：个别报表层面的长期股权投资减值准备和合并报表层面的商誉（以及子公司的其他可辨认资产）的减值准备既有联系，又有区别。主要区别是：
1 、减值测试单元不同：个别报表层面是以长期股权投资这一项资产的整体作为测试单元，但合并报表层面是以资产组作为减值测试单元。如果一个子公司恰好等于一个资产组，则这两者的可收回金额确定结果应当一致；如果一个子公司中包含多个资产组，或者多个子公司构成一个合并报表层面的资产组，则可收回金额的确定就会有差异。
2 、减值测试方法不同：个别报表层面确定长期股权投资的可收回金额时可以考虑长期股权投资自身的市价，但在合并报表层面确定资产组的可收回金额时一般不考虑，只考虑其中所包含的资产的出售价格或使用价值。
3 、账面价值基础不同：个别报表层面对子公司的长期股权投资按成本法核算；合并报表层面是指资产组的账面价值。
如果A公司20x0以 20 亿元收购B公司，收购日B公司账面净资产金额 10 亿元，收购日形成 10 亿元商誉，如果B公司整体为一个资产组，本年度根据B公司盈利预测数据，预计B公司资产组可收回金额为 10 亿元，B公司资产组的账面价值为 2 亿元，小于商誉与资产组的账面价值之和，将对A公司账面商誉计提 2 亿元减值准备，在这种情况，是否意味着A公司单体层面长期股权投资也发生减值，计提 10 亿元长期股权投资减值准备？

回答人：chenyiwei
如果B公司整体为一个资产组，本年度根据B公司盈利预测数据，预计B公司资产组可收回金额为 10 亿元，则可能还需要在该合并报表层面资产组可收回金额的基础上进行必要的调整，确定对应股权投资的可收回金额。可能需要考虑的调整因素包括：B公司的溢余资产（不属于任何资产组）的账面价值和可收回金额；B公司的融资性负债的影响；所得税现金流的调整等。再将调整后确定的B公司整体股权可收回金额（股权现金流量按对应的税后折现率折算）与个别报表层面的长期股权投资账面价值相比较，确定个别报表层面需计提长期股权投资减值准备的金额。